臺灣臺東地方法院民事裁定　　　　　　 100年度事聲字第11號
聲　請　人
即債權人　　大眾商業銀行股份有限公司
法定代理人　陳建平
代　理　人　陳眉秀
相　對　人
即債務人　　林枝瑾
上列異議人因與相對人間消費者債務清理事件，對於本院司法事
務官民國99年12月29日99年度司執消債更字第6 號認可更生方案
之裁定聲明異議，本院裁定如下：
    主  文
異議駁回。
    理  由
一、本件異議意旨略以：原裁定認可之更生方案，清償比例僅57
    .44 ％，成數過低；又債務人欠款僅新臺幣（下同）108 萬
    餘元，依更生方案每月清償6,500 元，約13.9年即可全數清
    償，若每月清償11,300元，於消費者債務清理條例規定之最
    長年限8 年內，亦可全數清償；且債務人有消費者債務清理
    條例第134條第4款規定之「浪費、賭博或其他投機行為，致
    財產顯然減少或負擔過重之債務」情形，減免其債務，有失
    公平；為確保債務人履行更生方案，應徵提保證人，爰聲明
    異議等語。
二、按債務人有薪資、執行業務所得或其他固定收入，法院認更
    生方案之條件公允者，得不經債權人會議可決，逕依債務人
    之聲請或依職權以裁定認可更生方案，消費者債務清理條例
    第64條第1 項定有明文。消費者債務清理條例之立法目的，
    係在使陷於經濟上困難之消費者，得依消費者債務清理條例
    清理債務，以妥適調整其與債權人間之權利義務，並重建其
    經濟生活，是更生方案之條件是否公允，當係以債務人是否
    以其現有之資力，扣除必要生活支出後，已盡其最大能力清
    償為斷。
三、經查，債務人每月薪資約21,500元，扣除其個人及所負擔未
    成年子女每月生活必要支出合計14,750元後，所餘僅6,750
    元，其每月清償6,500元，清償期為8 年，清償比例為57.44
    ％，應已竭盡全力清償，原裁定認可之更生方案，堪認公允
    ，異議人主張清償成數過低云云，並不可採。又異議人主張
    債務人欠款僅108 萬餘元，依更生方案每月清償6,500 元，
    約13.9年即可全數清償云云，惟債務清理條例第53條第2 項
    規定，更生方案之最終清償期不得逾8 年，異議人此項主張
    ，於法不合，自非可採。又異議人主張債務人每月清償11,3
    00元，可於8 年內全數清償云云，惟債務人每月之固定收入
    扣除必要支出後，僅剩餘6,750 元，無力清償11,300元，異
    議人此項主張，亦不可採。至於異議人主張債務人有消費者
    債務清理條例第134 條第4 款規定之「浪費、賭博或其他投
    機行為，致財產顯然減少或負擔過重之債務」情形，減免其
    債務，有失公平云云，惟債務人有浪費、賭博或其他投機行
    為，致財產顯然減少或負擔過重之債務，係清算程序後應否
    免責之事由，並非應不、不得認可更生方案之事由，此對照
    觀之消費者債務清理條例第63條第1 項、第64條第2 項、第
    134 條第4 款規定自明，異議人此項主張，並不可採。另異
    議人主張為確保債務人履行更生方案，應徵提保證人云云，
    惟消費者債務清理條例中，並無如此之規定，異議人此項主
    張，於法無據，亦非可採。
四、綜上所述，原裁定所認可之債務人更生方案，其條件公允，
    復查無消費者債務清理條例第63條第1 項各款、第64條第2
    項各款規定之應不、不得認可事由，不經債權人會議可決，
    逕依職權認可更生方案，於法並無不合。異議人執上開事由
    聲明異議，為無理由，應予駁回。
五、爰裁定如主文。
中    華    民    國   100    年    4     月    13    日
              民事庭          法  官  陳世源
以上正本證明與原本無異。
如不服本裁定，應於收受本裁定正本送達後10日內，向本院提出
抗告狀並繳納抗告費新臺幣1,000元。
中    華    民    國   100    年    4     月    13    日
                              書記官  林慧芬